臺灣新北地方法院刑事判決
111年度審易字第149號
公  訴  人  臺灣新北地方檢察署檢察官
被      告  尤崧霖



上列被告因竊盜案件，經檢察官提起公訴（110年度偵字第42679
號），被告於準備程序中為有罪之陳述，經裁定進行簡式審判程
序，並判決如下：
    主  文
尤崧霖犯攜帶兇器毀越門扇竊盜罪，累犯，處有期徒刑拾月。扣
案之萬用鉗壹支及手套壹雙均沒收。
    事  實
一、尤崧霖意圖為自己不法之所有，基於攜帶兇器、毀越門扇竊
    盜之犯意，於民國110年7月29日0時54分許至同日1時14分許
    間，攜帶客觀上足對人之生命、身體、安全構成威脅具有危
    險性，可作為兇器使用之萬用鉗1支，前往位於新北市○○區○
    ○路000號中山公園內之「埤墘福德宮」，趁當時無人在該宮
    廟內之機會，配戴手套並持上開萬用鉗破壞該宮廟鐵捲門控
    制箱後，再開啟鐵捲門踰越進入該宮廟內搜尋財物，竊取懸
    掛於神像上之金牌1面，得手後將金牌1面收入背包，並立即
    騎乘自行車逃逸。嗣於同日1時25分許，在新北市○○區○○路0
    段0號前，因形跡可疑為警盤查，復經其同意搜索，當場在
    其背包內起獲前述金牌1面（已發還），並扣得萬用鉗1支、
    手套1雙，而查悉上情。
二、案經新北市政府警察局海山分局報請臺灣新北地方檢察署檢
    察官偵查起訴。
    理  由
一、程序方面：
    本件被告尤崧霖所犯係死刑、無期徒刑、最輕本刑為3年以
    上有期徒刑以外之罪，亦非高等法院管轄第一審案件，其於
    準備程序進行中就被訴事實為有罪之陳述，經告以簡式審判
    程序之旨，並聽取檢察官、被告之意見後，本院依刑事訴訟
    法第273條之1第1項之規定，裁定進行簡式審判程序。
二、實體方面：
  ㈠認定犯罪事實所憑證據及理由：
    前揭犯罪事實，業據被告於警詢、本院訊問、準備程序與審
    理時自白不諱（偵查卷第8頁至第10頁；本院卷附111年4月2
    1日訊問筆錄、111年5月18日準備程序及簡式審判筆錄），
    核與證人林鶴慶於警詢中證述之情節相符（偵查卷第11頁至
    第12頁），復有監視器、密錄器錄影畫面翻拍照片9張、現
    場蒐證照片15張、新北市政府警察局海山分局搜索扣押筆錄
    、扣押物品目錄表、贓物認領保管單各1份（偵查卷第17頁
    至第21頁、第25頁、第27頁至第38頁）。基上，足見被告上
    開任意性之自白，核與事實相符，本件事證明確，被告犯行
    均洵堪認定。
  ㈡論罪科刑理由：
  　1.論罪之理由：
    　⑴按刑法第321條第1項第3款之攜帶兇器竊盜罪，係以行為
        人攜帶兇器竊盜為其加重條件，此所謂兇器，其種類並
        無限制，凡客觀上足對人之生命、身體、安全構成威脅
        ，具有危險性之兇器均屬之，且祇須行竊時攜帶此種具
        有危險性之兇器為已足，並不以攜帶之初有行兇之意圖
        為必要（最高法院79年台上字第5253號判例意旨參照）
        。另刑法第321條第1項第2款之毀越門窗、牆垣或其他
        安全設備竊盜罪，所謂「毀」係指毀壞，稱「越」則指
        踰越或超越，祇要踰越或超越門扇、窗戶、牆垣或安全
        設備之行為，使該門窗、牆垣或安全設備喪失防閑作用
        ，即該當於前揭規定之要件；又所謂「門扇」專指門戶
        而言，應指分隔住宅或建築物內外之間之出入口大門而
        言。查：被告於如犯罪事實欄所示竊盜犯行時所使用之
        萬用鉗，係屬金屬物品，質地堅硬，得用以破壞鐵捲門
        開關，如持以攻擊，客觀上足以危害他人生命、身體之
        安全而具有危險性，揆諸前揭說明，係屬兇器無疑；被
        告持該萬用鉗毀壞上址宮廟鐵捲門之開關控制箱，使該
        鐵捲門喪失防盜、防閑作用，並因此開啟鐵捲門進入宮
        廟內竊取金牌1面，自屬毀越門扇竊盜之行為無誤。
    　⑵又按刑法第321條第1項所列各款為竊盜之加重條件，如
        犯竊盜罪兼具數款加重情形時，因竊盜行為祇有一個，
        仍祇成立一罪，不能認為法律競合或犯罪競合，但判決
        主文應將各種加重情形順序揭明，理由並應引用各款，
        俾相適應（最高法院69年台上字第3945號判例意旨參照
        ）。
    　⑶核被告所為，係犯刑法第321條第1項第2款、第3款攜帶
        兇器毀越門扇竊盜罪。
  　2.科刑之理由：
　　　⑴累犯，加重其刑（僅列最近合於累犯之前科）：
      　查：被告①於106年間，因竊盜案件，經本院以106年度
        審易字第2123號判決判處有期徒刑7月確定；②於106年
        間，因竊盜案件，經本院以106年度審易字第2519號判
        決判處有期徒刑7月、7月，定應執行有期徒刑9月確定
        。③於107年間，因竊盜案件，經本院以107年度審易字
        第1078號判決判處有期徒刑5月確定；嗣上開①②罪刑，
        經本院以107年度聲字第1006號裁定定應執行有期徒刑1
        年確定，並與③案接續執行，於108年6月10日縮短刑期
        執行完畢。④於109年間，因竊盜案件，經臺灣臺北地方
        法院以109年度易字第770號判決判處有期徒刑9月確定
        ，於110年4月2日縮刑期滿執行完畢，此有臺灣高等法
        院被告前案紀錄表在卷可徵。其於有期徒刑之執行完畢
        後，5年內故意再犯本件有期徒刑以上之罪，為累犯，
        本院依司法院釋字第775號解釋意旨，審酌被告構成累
        犯之前案均係與本案犯罪類型相同之竊盜案件，並經徒
        刑執行完畢，理應產生警惕作用，返回社會後應自我控
        管，不再觸犯有期徒刑以上之罪，然而被告卻故意再犯
        本件竊盜罪，足見被告有其特別惡性，且上開所載前罪
        之徒刑執行並無成效，其對於刑罰之反應力明顯薄弱，
        故認上開之罪，仍有必要依刑法第47條第1項之規定加
        重其刑。　　
　　　⑵刑法第57條科刑之審酌：
    　　爰以行為人之責任為基礎，並審酌被告前已有多次竊盜
        前科，猶不知警惕悔改，不思依循正當途徑獲取所需，
        冀望不勞而獲，再犯本案竊盜犯行，顯然欠缺尊重他人
        財產權之觀念，嚴重危害社會治安，所為實不足取；惟
        念被告犯後尚能坦承犯行之態度尚可；兼衡其素行、犯
        罪動機、手段、犯罪所得，暨被告國中畢業之智識程度
        、離婚、之前從事工地工作，家中無人需賴其照顧（本
        院卷附111年5月18日簡式審判筆錄第5頁）等一切情狀
        ，量處如主文所示之刑。
三、沒收：
  ㈠按犯罪所得，屬於犯罪行為人者，沒收之；前二項之沒收，
    於全部或一部不能沒收或不宜執行沒收時，追徵其價額；犯
    罪所得已實際合法發還被害人者，不予宣告沒收或追徵，刑
    法第38之1條第1項前段、第3項、第5項分別定有明文。查：
    被告竊得之金牌1面，固為其犯罪所得，惟前揭金牌1面為警
    查扣後，業已發還埤墘福德宮志工林鶴慶，有贓物認領保管
    單1紙在卷可稽（偵查卷第25頁），依刑法第38條之1第5項
    規定，自不得宣告沒收及追徵，附此敘明。
  ㈡又按供犯罪所用、犯罪預備之物或犯罪所生之物，屬於犯罪
    行為人者，得沒收之，刑法第38條第2項前段有明文規定。
    查：扣案之萬用鉗1支、手套1雙為被告所有，且供其犯本案
    竊盜犯行所用之物，業經被告供陳明確（本院卷附111年4月
    21日訊問筆錄第2頁、111年5月18日簡式審判筆錄第3頁），
    爰均依刑法第38條第2項前段規定宣告沒收之。
四、適用之法律：
  ㈠刑事訴訟法第273條之1第1項、第299條第1項前段。
  ㈡刑法第321條第1項第2款、第3款、第47條第1項、第38條第2
    項前段。
　㈢刑法施行法第1條之1第1項。
本案經檢察官黃筵銘偵查起訴，由檢察官黃明絹到庭執行職務。
中　　華　　民　　國　　111 　年　　6 　　月　　8 　　日
                  刑事第二十四庭法  官 潘 長 生 
上列正本證明與原本無異。
如不服本判決，應於判決送達後20日內敘明上訴理由，向本院提
出上訴狀 (應附繕本) ，上訴於臺灣高等法院。其未敘述上訴理
由者，應於上訴期間屆滿後20日內向本院補提理由書「切勿逕送
上級法院」。
                                書記官 許 雅 琪
中　　華　　民　　國　　111 　年　　6 　　月　　9 　　日
附錄本案論罪科刑法條全文：
中華民國刑法第321條
犯前條第一項、第二項之罪而有下列情形之一者，處六月以上五
年以下有期徒刑，得併科五十萬元以下罰金：
一、侵入住宅或有人居住之建築物、船艦或隱匿其內而犯之。
二、毀越門窗、牆垣或其他安全設備而犯之。
三、攜帶兇器而犯之。
四、結夥三人以上而犯之。
五、乘火災、水災或其他災害之際而犯之。
六、在車站、港埠、航空站或其他供水、陸、空公眾運輸之舟、
    車、航空機內而犯之。
前項之未遂犯罰之。